臺灣嘉義地方法院民事裁定
111年度輔宣字第62號
聲  請  人  徐惠香  



相  對  人  徐敦化  


上列聲請人聲請對相對人為輔助宣告事件，本院裁定如下：
    主    文
宣告徐敦化（男，民國○○○年○月○○日生，身分證統一編號：Ｚ○○○
○○○○○○號）為受輔助宣告之人。
選定徐惠香（女，民國○○○年○月○○日生，身分證統一編號：Ｚ○○○
○○○○○○號）為受輔助宣告之人徐敦化之輔助人。
聲請程序費用由受輔助宣告之人徐敦化負擔。
    理    由
一、聲請意旨略以：聲請人為相對人之二姊，相對人於民國100
    年6月20日因輕度障礙之故，其為意思表示或受意思表示，
    或辨識其意思表示效果之能力顯有不足，為此聲請對相對人
    為輔助之宣告，另選任聲請人為相對人之輔助人。
二、按對於因精神障礙或其他心智缺陷，致其為意思表示或受意
    思表示，或辨識其意思表示效果之能力，顯有不足者，法院
    得因本人、配偶、四親等內之親屬、最近一年有同居事實之
    其他親屬、檢察官、主管機關或社會福利機構之聲請，為輔
    助之宣告。受輔助宣告之人，應置輔助人；法院為輔助之宣
    告時，應依職權就配偶、四親等內之親屬、最近一年有同居
    事實之其他親屬、主管機關、社會福利機構或其他適當之人
    選定一人或數人為輔助人。法院選定輔助人時，應依受輔助
    宣告之人之最佳利益，優先考量受輔助宣告之人之意見，審
    酌一切情狀，並注意下列事項：受輔助宣告之人之身心狀態
    與生活及財產狀況、受輔助宣告之人與其配偶、子女或其他
    共同生活之人間之情感狀況、輔助人之職業、經歷、意見及
    其與受輔助宣告之人之利害關係。民法第15條之1、第1113
    條之1第1項、第2項準用第1111條及第1111條之1分別定有明
    文。
三、經查，聲請人所主張之事實，業據其提出親屬系統表、戶籍
    謄本、身心障礙證明書影本等件為證（本院卷第11至15頁）
    。而本院於民國111年11月17日會同鑑定人即戴德森醫療財
    團法人嘉義基督教醫院趙星豪醫師就相對人之現況為鑑定，
    相對人有言語表達，能簡單回覆所詢問之問題，而鑑定人就
    相對人之精神狀況為鑑定後，鑑定結果認：相對人罹患思覺
    失調症，病情慢性化，並殘留正性與負性精神症狀，經鑑定
    領有輕度身心障礙手冊，在鑑定時，相對人意識清醒，對問
    話均可回應，但受殘存精神症狀影響，理解判斷能力已有明
    顯缺損，相對人因精神障礙，致其為意思表示或受意思表示
    ，或辨識其意思表示效果之能力顯有不足，有本院111年11
    月17日勘驗筆錄、精神鑑定報告在卷可稽（本院卷第31至35
    頁）。本院審酌上開勘驗結果及鑑定意見，認相對人因思覺
    失調症，致其理解及判斷力明顯較一般人為弱，複雜社會事
    務需他人大量監督協助，足認相對人已達因精神障礙，致其
    為意思表示或受意思表示、或辨識意思表示效果之能力顯有
    不足之程度，故聲請人聲請對相對人為輔助之宣告，為有理
    由，應予准許。
四、本件相對人既經宣告為受輔助宣告之人，本院自應為其選定
    輔助人。查相對人未婚無子女、父母已歿，在臺姊姊為徐日
    鳳及聲請人，聲請人為相對人之二姊，有意願擔任相對人之
    輔助人，而徐日鳳亦表示同意等情，有親屬系統表、戶籍謄
    本、同意書等件在卷可參（本院卷第11至13頁、第41至51頁
    、第57至59頁），本院參酌聲請人為相對人之二姊，為相對
    人至親，有相當之信賴關係，適於執行輔助人之職務，以及
    聲請人之意願，認由聲請人任相對人之輔助人，最能符合受
    輔助宣告之人之最佳利益，爰依上開規定，選定聲請人為相
    對人之輔助人。
五、依家事事件法第164條第2項、第177條第2項，裁定如主文。
中　　華　　民　　國　　111 　年　　11　　月　　29　　日
                  家事法庭    法  官　葉南君   
以上正本係照原本作成。
如對本裁定抗告須於裁定送達後10日內向本院提出抗告狀。
中　　華　　民　　國　　111 　年　　11　　月　　29　　日
                              書記官  陳喬琳